【裁判字號】    97,簡上,1179
【裁判日期】    980122
【裁判案由】    家庭暴力防治法
【裁判全文】
臺灣板橋地方法院刑事判決            97年度簡上字第1179號
上  訴  人
即  被  告  甲○○
上列上訴人即被告因違反家庭暴力防治法案件，不服本院97年度
簡字第7465號中華民國97年9 月1 日第一審判決（聲請簡易判決
處刑案號：97年度偵字第18530 號），提起上訴，本院管轄第二
審之合議庭裁定改依簡式審判程序審理，判決如下：
    主  文
上訴駁回。
甲○○緩刑貳年，緩刑期間內並付保護管束。
    事  實
一、甲○○與乙○○（原名黎氏絨）為夫妻關係，為家庭暴力防
    治法第3 條第1 款所定家庭成員，甲○○曾實施家庭暴力行
    為，經本院於95年7 月28日以95年度家護字第583 號核發民
    事通常保護令，命甲○○不得直接、間接對乙○○實施身體
    或精神上不法侵害行為，亦不得直接、間接對乙○○實施騷
    擾之行為，有效期間為1 年。嗣因乙○○之聲請，本院於96
    年7 月27日以96年度家護聲字第26號裁定上開民事通常保護
    令之有效期間延長至97年7 月27日。詎甲○○明知上開保護
    令內容，竟於保護令有效期間內之97年6 月16日17時30分許
    ，在位於臺北縣三重市○○○路29之1 號4 樓住處，與乙○
    ○因細故起爭執，竟基於違反保護令之犯意，持撲滿丟擲乙
    ○○，2 人並進而發生拉扯，而對乙○○之身體施以不法之
    侵害之行為，違反前開保護令。嗣經乙○○報警處理，始悉
    上情。
二、案經乙○○訴由臺北縣政府警察局三重分局報請臺灣板橋地
    方法院檢察署檢察官偵查後聲請簡易判決處刑。
    理  由
一、上開犯罪事實業據上訴人即被告甲○○於本院審理中坦承不
    諱，核與告訴人乙○○於警詢、偵查中指述之情節大致相符
    ，並經證人洪彤采於偵查及本院審理中證述屬實，此外，復
    有本院96年度家護聲字第26號民事裁定影本、96年度家護抗
    字第49號民事裁定影本、送達證書、戶口名簿影本、臺北縣
    政府警察局三重分局處理家庭暴力與兒少保護案件調查紀錄
    （通報）表、處理家庭暴力案件案件現場報告表各1 份、及
    現場照片4 紙在卷可憑，足認被告之自白核與事實相符，本
    件事證明確，被告違反保護令之犯行堪予認定，應依法論科
    。
二、按家庭暴力防治法所稱之家庭暴力，謂家庭成員間實施身體
    或精神上不法侵害之行為，該法第2 條第1 項定有明文。查
    ，本件被告甲○○以撲滿丟擲被害人乙○○之行為，係屬對
    被害人之身體實施不法侵害，而非僅是單純的騷擾行為，故
    核被告甲○○所為，係違反本院家事法庭依家庭暴力防治法
    第14條第1 項第1 款所為之裁定，係違反家庭暴力防治法第
    61條第1 款之違反法院所為之禁止實施家庭暴力之民事通常
    保護令罪，聲請意旨認被告係犯同條第2 款之違反法院所為
    之禁止騷擾之民事通常保護令罪嫌，容有誤會，應予更正，
    附此敘明。原審審酌被告明知本院業已核發通常保護令，仍
    無視通常保護令而違反之，其與被害人係配偶關係，竟不思
    理性處理婚姻中之相關問題，兼衡其犯罪之動機、目的、手
    段與犯罪對被害人所生之危害程度，及犯罪後之態度等一切
    情狀，量處拘役30日，並諭知易科罰金之折算標準。上訴人
    即被告甲○○原以否認犯罪為由，提起上訴，惟被告於本院
    審理中認罪，對於原審判決認定之犯罪事實及量處刑度，已
    無任何爭執，且原審判決認事用法及量刑既無不當，被告之
    上訴顯無理由，應予駁回。末查，被告前未曾因犯罪受有期
    徒刑以上刑之宣告，有臺灣高等法院被告前案紀錄表1 份在
    卷可按，被告犯後已坦承犯行，且有年幼之女兒需賴其扶養
    ，本院認被告經此偵、審教訓，當知所警惕，而無再犯之虞
    ，因認原審判決所宣告之刑以暫不執行為適當，爰併予宣告
    緩刑2 年，用啟自新，並依家庭暴力防治法第38條第1 項規
    定，於緩刑期間內付保護管束。
三、本件經檢察官提起公訴，被告於審理期日中就被訴事實為有
    罪之陳述，經審判長告知簡式審判程序之旨，並聽取公訴人
    及被告之意見後，本院合議庭當庭裁定依刑事訴訟法第455
    條之1 第3 項準用同法第364 條及第273 條之1 第1 項之規
    定，改依簡式審判程序審理，併予敘明。
依刑事訴訟法第455 條之1 第1 項、第3 項、第364 條、第273
條之1 第1 項、第368 條，刑法第74條第1 項第1 款，家庭暴力
防治法第38條第1 項，判決如主文。
本案經檢察官王家春到庭執行職務。
中    華    民    國    98    年    1     月    22    日
               刑事第十九庭  審判長 法  官  曾正耀
                                    法  官  林鈺琅
                                    法  官  曾正耀
上列正本證明與原本無異。
不得上訴。
                                    書記官  田世杰
中    華    民    國    98    年    1     月    22    日
附錄本案論罪科刑法條全文
家庭暴力防治法第61條
違反法院依第14條第1 項、第16條第3 項所為之下列裁定者，為
本法所稱違反保護令罪，處3 年以下有期徒刑、拘役或科或併科
新臺幣10萬元以下罰金：
一、禁止實施家庭暴力。
二、禁止騷擾、接觸、跟蹤、通話、通信或其他非必要之聯絡行
為。
三、遷出住居所。
四、遠離住居所、工作場所、學校或其他特定場所。
五、完成加害人處遇計畫。


司法院資訊處製作；財團法人民間司法改革基金會備份。
